【裁判字號】    98,上易,808
【裁判日期】    990118
【裁判案由】    竊盜
【裁判全文】
臺灣高等法院臺南分院刑事判決         98年度上易字第808號
上  訴  人  臺灣臺南地方法院檢察署檢察官
被      告  乙○○
上列上訴人因被告竊盜案件，不服臺灣臺南地方法院98年度易字
第1145號中華民國98年10月14日第一審判決（起訴案號：臺灣臺
南地方法院檢察署98年度營偵字第1028、1029、1058、1118、13
08號），提起上訴，本院判決如下：
    主  文
原判決撤銷。
乙○○犯如附表所示之罪，各處如附表所示之刑。應執行有期徒
刑肆年陸月。
    事  實
一、乙○○前於民國94年間因施用第1、2級毒品案件，經臺灣臺
    南地方法院於94年10月5日以94年度訴字第858號分別判處有
    期徒刑8月及6月，應執行有期徒刑1年1月確定；又因詐欺案
    件，經該院於94年6月6日以94年度簡字第1272號判處有期徒
    刑3月確定，上開3罪經定應執行刑為有期徒刑1年3月確定，
    徒刑起算日期為94年9月16日，指揮書執畢日期為95年12月
    15日，又另於94年間因犯常業竊盜案件，經該院於94年12月
    30日以94年度訴字第1329號判處有期徒刑2年3月確定，並與
    上開3罪接續執行，於97年8月20日縮短刑期假釋出監，卻因
    於假釋期間再犯罪，經臺灣臺南地方法院檢察署檢察官撤銷
    上開假釋，應執行殘刑有期徒3月28日，後因上開施用第1、
    2級毒品罪、詐欺罪經依中華民國96年度罪犯減刑條例之規
    定，於98年2月9日以98年度聲減字第2號分別減刑為有期徒
    刑4月、3月及1月又15日，應執行有期徒刑8月確定；檢察官
    嗣以該執行案件經減刑後已無可執行之刑，乃於98年2月18
    日予以簽報結案，乙○○前開犯罪已執行完畢，詎仍不知悔
    改，因染有毒癮，竟意圖為自己不法之所有先後於附表所示
    之犯罪時間、犯罪地點，單獨或與姓名年籍不詳綽號「阿文
    」之成年男子，分別以如附表所示犯罪方法，單獨或共同竊
    取如附表所示被害人甲○○等15人之財物，既遂部分，得手
    後將上開財物出售予不知情之資源回收廠商，所得款項除自
    得或與「阿文」朋分後，均持以購買毒品施用。嗣李炯達欲
    戒除毒癮回復正常生活，遂於上開犯罪行為未遭有偵查犯罪
    機關公務員發覺前，在98年5月19日、同年5月28日、6月3日
    、6月18日為警訊詢問時，向警局自首並接受裁判，始循線
    查知上情。
二、案經臺南縣警察局學甲分局報告臺灣臺南地方法院檢察署檢
    察官偵查起訴。
    理  由
一、本案證人甲○○、庚○○○、張文綾、癸○○、丙○○、丁○○、己○○、壬○○、丑○○、卯○○、辰○○、戊○○
    、辛○○、寅○、蘇守長及陳勇強於警詢中之供述，係屬證
    人甲○○等人在審判外之言詞陳述，另臺南縣警察局學甲分
    局搜索、扣押筆錄、扣押物品目錄表、贓物認領保管單、指
    認相片、丁○○手拉車圖各1份，雖屬上開文書製作人等於
    審判外之書面供述，惟因被告及公訴人均同意作為證據，本
    院審酌該等傳聞證據作成之情況，亦無違法或不當情事，因
    而認為適當，依刑事訴訟法第159條之5第1項規定，前開證
    人於審判外之言詞、書面陳述，得為證據，合先敘明。
二、前揭犯罪事實，業據被告於警詢、偵查、原審、本院審理時
    均坦承不諱，核與被害人即證人甲○○、庚○○○、張文綾
    、癸○○、丙○○、丁○○、己○○、壬○○、丑○○、卯
    ○○、辰○○、戊○○、辛○○、寅○、嘉東工業有限公司
    代理人陳勇強、證人蘇守長於警詢中所述情節相符，且有臺
    南縣警察局學甲分局搜索、扣押筆錄、扣押物品目錄表、贓
    物認領保管單、監視器翻拍照片、現場勘查照片、現場查證
    照片、竊盜案情形相片及指認相片、丁○○手拉車圖各1份
    附卷可稽，足認被告自白，核與事實相符，應堪採信。是本
    件事證明確，被告如附表所示15次竊盜犯行，洵堪認定，均
    應依法論科。
三、核被告所為，就如附表編號1、2、3、4、5、6、7、8、9、
    12部分，均係犯刑法第320條第1項之普通竊盜罪；就如附表
    編號10部分，係犯刑法第321條第1項第3款之攜帶兇器竊盜
    罪；就如附表編號11部份，係犯刑法第321條第2項、第1項
    第2款之毀越其他安全設備竊盜未遂罪；就如附表編號13至
    15部分所為，均係犯刑法第321條第1項第2款之踰越門扇、
    牆垣竊盜罪。公訴意旨雖認被告所犯如附表編號3部分係犯
    刑法第320條第1項、第3項之竊盜未遂罪，惟附表編號3部分
    ，被告已將竊得財物裝入3個飼料袋中，並移置於拖板車上
    ，嗣為被害人查覺後，被告等始棄置該物離去，業據被告、
    被害人張文綾供述明確，則被告顯已將附表所示被害人之財
    物納入實力支配之下，被告竊盜犯行已達既遂之程度，起訴
    法條容有未洽。公訴人另以如附表編號2之竊盜犯行，應係
    犯刑法第321條第1項第1款、第2款之罪；如附表編號11之竊
    盜犯行尚涉犯刑法第321條第2項、第1項第3款之攜帶兇器竊
    盜未遂罪；如附表編號15部分之竊盜犯行僅該當刑法第320
    條第1項之普通竊盜罪等語。惟按刑法第321條第1項第1款所
    規定夜間侵入住宅之範圍，應僅及於其住宅本身，而不包括
    其附連圍繞之土地；而同法第1項第2款所稱之「其他安全設
    備」，係指除門扇、牆垣以外，依通常觀念足認為防盜之一
    切設備而言；另刑法第321條第1項第3款之攜帶兇器竊盜罪
    ，所稱之兇器，乃依一般社會觀念足以對人之生命、身體、
    安全構成威脅，而具有危險性之「器械」而言，而磚塊、石
    頭乃自然界之物質，尚難謂為通常之「器械」，從而持磚塊
    、石頭砸毀他人車窗竊盜部分，尚難論以攜帶兇器竊盜罪，
    此分別有最高法院50年台上字第532號判例及92年度台非字
    第38號判決可供參考。查本件被告與「阿文」所為如附表編
    號2部分犯行時，係自被害人庚○○○家中圍牆旁未設門扇
    或柵欄之門口進入庭院內所為，並未侵入被害人住宅內一情
    ，業據被告於本院審理時供述明確，核與被害人即證人庚○○○於警詢時所供相符，並有現場照片2紙在卷可稽，是被
    告此部分所為應僅該當刑法第320條第1項之普通竊盜罪；另
    被告所為如附表編號11之犯行時，雖係於夜間以所撿拾之石
    塊砸破被害人辰○○所有之「台農公司」氣窗後侵入屋內所
    為，然因石塊乃自然界之物而非器械，尚難謂為刑法第321
    條第1項第3款所定之「兇器」，又該屋係未有人居住之建築
    物一節，亦據被害人即證人辰○○於警詢中證述綦詳，是其
    此部分所為，應僅該當刑法第321條第2項、第1項第2款之罪
    ，公訴意旨認被告所犯上開2罪係各犯刑法第321條第1項第1
    款、第2款及同條第2項、第1項第1款、第2款、第3款之罪，
    自有未恰，應予更正。至被告所為如附表編號15部分之竊盜
    犯行，係自被害人子○○工廠鐵門之門縫侵入工廠後所為等
    情，業據被告於本院審理時供述明確，則其所為自已該當刑
    法第321條第1項第2款之踰越門扇竊盜罪，公訴人就此部分
    僅起訴其涉犯刑法第320條第1項之普通竊盜罪，尚屬誤會，
    惟此部分與起訴犯罪事實之基本事實同一，且業經本院於審
    理時當庭變更起訴法條，給予被告辯論之機會，自應依法予
    以審理，併予敘明。
四、被告就如附表編號1至5部分犯行，與姓名年籍不詳綽號「阿
    文」之成年男子間，有犯意聯絡及行為分擔，為共同正犯。
    又被告所犯上開15件竊盜犯行，犯意各別，行為不同，應予
    分論併罰。又乙○○有如事實欄所述之施用第1、2級毒品、
    詐欺、竊盜等罪，經判處罪確定，並定應執行刑、接續執行
    ，嗣因縮短刑期假釋出監，卻因於假釋期間再犯罪，經撤銷
    假釋，應執行殘刑，再因上開施用第1、2級毒品罪、詐欺罪
    經減刑後已無可執行之刑，檢察官乃於98年2月18日予以簽
    報結案等情，有臺灣高等法院被告前案紀錄表可憑，並經本
    院調閱臺灣臺南地方法院檢察署98年度執減更字第31號全卷
    核閱屬實，被告於受徒刑之執行完畢後，5年以內故意再犯
    有期徒刑以上如附表所示之罪，均為累犯，加重本刑至2分
    之1。
五、又如附表編號5至11號所示之竊盜案，被告於犯罪後，前開
    犯行未被有偵查權之公務員或機關發覺前，向臺南縣警察局
    學甲分局警員自首坦承犯行，對據移送書載明；至於編號4
    、12、13、14，均為被告先行向員警坦承行竊後，員警始向
    被害人查問有無遭竊之情事；編號1、2、3、15部分，員警
    在詢問被告之前，或已先詢問被害人，或先詢問被告邀同前
    往搬運工字鐵之證人蘇守長，但被害人等及蘇守長並未供出
    行竊之人，是並無確切之根據足認員警在被告坦承認犯行之
    前，已對被告發生合理之懷疑，仍應認被告符合自首之規定
    ，從而附表所之案件，均應認被告符合自首之規定，均應依
    刑法第62條前段之規定減輕其刑。
六、原審為被告論罪科刑之判決，固非無見，惟查：(一)、附表編
    號3部分，被告已將竊得財物裝入3個飼料袋中，並移置於拖
    板車上，嗣為被害人查覺後，被告等棄置該物離去，業據被
    告、被害人張文綾供述明確，則被告顯已將附表所示被害人
    之財物納入實力支配之下，被告竊盜犯行已達既遂之程度，
    原判決認係未遂，即有未合。(二)、被告係於98年5月19日、
    同年5月28日、6月3日、6月18日為警訊詢問時，向警局自首
    坦承犯行，原審判決事實欄則只記載被告於98年5月19日至
    警局自首，但98年5月19日如何能坦承附表編號14所示於98
    年6月17日始發生之竊盜犯行，原判決事實記載與附表顯有
    矛盾。(三)被告如附表所示之罪圴符合累犯之規定，原判決未
    為詳查，遽認被告全不構成累犯，即有違誤，檢察官執此指
    摘原判決不當，為有理由，自應予撤銷改判，爰審酌被告前
    有如犯罪事實欄所載之犯罪紀錄，有卷附臺灣高等法院被告
    前案紀錄表1份可按，素行不良，於出獄後竟仍不思以正當
    方式賺取生活所需，僅因缺錢購買毒品施用，即多次竊取他
    人物品，惡性不輕，惟其係因深陷毒癮所致，且犯後主動向
    警方自首坦承犯行，顯有悔意，又被害人多不願追究被告刑
    責等一切情狀，分別量處如附表所示之刑，並定其應執行刑
    ，未扣案之鉗子1把雖係被告所有且供其犯如附表編號10所
    示之罪時所用之物，惟業經被告使用後丟棄一節，業據被告
    於偵查中供述甚詳，因該物並非違禁物，且為免日後執行困
    難，爰不予宣告沒收。
七、至上訴意旨雖請認被告應依竊盜犯贓物犯保安處分條例第3
    條第1項第1款之規定，諭知被告於刑之執行前令入勞動場所
    強制工作一節。惟按保安處分係針對受處分人將來之危險性
    所為之處置，以達教化、治療之目的，為刑罰之補充制度。
    我國現行刑法採刑罰與保安處分雙軌制，係在維持行為責任
    之刑罰原則下，為協助行為人再社會化之功能，以及改善行
    為人潛在之危險性格，期能達成根治犯罪原因、預防犯罪之
    特別目的。是保安處分中之強制工作，旨在對嚴重職業性犯
    罪及欠缺正確工作觀念或無正常工作因而犯罪者，強制其從
    事勞動，學習一技之長及正確之謀生觀念，使其日後重返社
    會，能適應社會生活。又竊盜犯贓物犯保安處分條例第3條
    第1項規定：18歲以上之竊盜犯、贓物犯，有犯罪之習慣者
    ，得於刑之執行前，令入勞動場所強制工作。另刑法第90條
    第1項亦規定：有犯罪之習慣或因遊蕩或懶惰成習而犯罪者
    ，得於刑之執行完畢或赦免後，令入勞動場所，強制工作。
    即均係本於保安處分應受比例原則之規範，使保安處分之宣
    告，與行為人所為行為之嚴重性、行為人所表現之危險性及
    對於行為人未來行為之期待性相當之意旨而制定，而由法院
    視行為人之危險性格，決定應否令入勞動處所強制工作，以
    達預防之目的，此亦有最高法院95年度台上字第4615號判決
    可資參照。查本件被告於98年4、5月間犯有如附表所示之竊
    盜案件共15件，且現今並無正當工作，雖可認其應有犯罪之
    習慣，惟其於94年因毒品及常業竊盜案件入獄服刑前係從事
    車床及裝潢業，後因施用毒品成癮以致遭老闆辭退，始竊取
    他人物品變賣以供購買毒品施用等情，業據被告於原審審理
    時供述綦詳，並有臺灣高等法院被告前案紀錄表一份可按，
    是被告因而屢屢竊取他人物品，實與其毒品成癮有高度相關
    ，而非無一技之長或欠缺正常工作觀念所致，似非以裁定令
    入勞動處所強制工作而可遏止其竊盜犯行，況被告因有入監
    服刑以戒除毒癮回復正常生活之意，故而將所犯本案15件竊
    盜案件向警局自首而接受裁判一情，前已敘明，亦足見被告
    確有悔意，於執行本院所判處應執行刑有期徒刑4年6月，即
    足以供其遠離毒品以求新生，則本院綜合上情，並依比例原
    則之規範，認被告尚無令入勞動場所強制工作之必要，是上
    訴意旨上開所請，難認有據，附此敘明。
據上論結，應依刑事訴訟法第369條第1項前段、第364條、第299
條第1項前段，刑法第28條、第47條第1項、第321條第1項第2款
、第3款、第2項、第320條第1項、第2項、第62條前段、第51條
第1項第5款，刑法施行法第1條之1，判決如主文。
本案經檢察官郭珍妮到庭執行職務。
中    華    民    國    99    年    1     月    18    日
                  刑事第六庭    審判長法  官  董武全
                                      法  官  賴純慧
                                      法  官  趙文淵
以上正本證明與原本無異。
不得上訴。
                                      書記官  呂宬樂
中    華    民    國    99    年    1     月    19    日
附錄：本判決論罪科刑法條
中華民國刑法第320條
（普通竊盜罪、竊佔罪）
意圖為自己或第三人不法之所有，而竊取他人之動產者，為竊盜
罪，處5年以下有期徒刑、拘役或 5百元以下罰金。
意圖為自己或第三人不法之利益，而竊佔他人之不動產者，依前
項之規定處斷。
前二項之未遂犯罰之。
中華民國刑法第321條
（加重竊盜罪）
犯竊盜罪而有左列情形之一者，處6月以上、5年以下有期徒刑：
一、於夜間侵入住宅或有人居住之建築物、船艦或隱匿其內而犯
    之者。
二、毀越門扇、牆垣或其他安全設備而犯之者。
三、攜帶兇器而犯之者。
四、結夥三人以上而犯之者。
五、乘火災、水災或其他災害之際而犯之者。
六、在車站或埠頭而犯之者。
前項之未遂犯罰之。
附表：
┌──┬────┬─────┬────┬─────┬──────┬────┬────┬─────┐
│編號│被害人  │犯罪時間  │犯罪地點│犯罪之方法│竊取之財物  │所犯法條│有無自首│宣告刑    │
│    │        │          │        │          │（發還與否）│        │        │          │
├──┼────┼─────┼────┼─────┼──────┼────┼────┼─────┤
│ 1  │甲○○  │98年4月19 │臺南縣學│與真實姓名│拖板車1部   │刑法第  │有      │乙○○共同│
│    │        │日18時許  │甲鎮中洲│年籍不詳綽│（贓物已發還│320條第 │        │竊盜，累犯│
│    │        │          │里15鄰中│號「阿文」│）          │1項     │        │，處有期徒│
│    │        │          │洲153號 │之人以徒手│            │        │        │刑柒月。  │
│    │        │          │之6前   │之方式共同│            │        │        │          │
│    │        │          │        │竊取      │            │        │        │          │
├──┼────┼─────┼────┼─────┼──────┼────┼────┼─────┤
│ 2  │庚○○○│98年4月20 │臺南縣學│與真實姓名│鐵製風車架3 │刑法第  │有      │乙○○共同│
│    │        │日2時30分 │甲鎮光華│年籍不詳綽│台（價值新臺│320條第 │        │竊盜，累犯│
│    │        │許        │里18鄰新│號「阿文」│幣12000元， │1項     │        │，處有期徒│
│    │        │          │筏子頭中│之人於夜間│贓物已變賣無│        │        │刑柒月。  │
│    │        │          │洲86號之│進入無門庭│從發還）    │        │        │          │
│    │        │          │1       │院內共同徒│            │        │        │          │
│    │        │          │        │手竊取    │            │        │        │          │
├──┼────┼─────┼────┼─────┼──────┼────┼────┼─────┤
│ 3  │張文綾  │98年4月21 │臺南縣學│與真實姓名│電纜線30公斤│刑法第  │有      │乙○○共同│
│    │        │日21時45分│甲鎮光華│年籍不詳綽│、照明燈用電│320條第 │        │竊盜，累犯│
│    │        │許        │里24鄰頭│號「阿文」│纜線2綑、照 │第1項   │        │，處有期徒│
│    │        │          │港子79號│之人以徒手│明燈2具、不 │        │        │刑柒月。  │
│    │        │          │住家後方│之方式共同│鏽鋼材質小型│        │        │          │
│    │        │          │相距大約│竊取，已將│開關箱1個、 │        │        │          │
│    │        │          │200 公尺│右列物品裝│大型開關箱門│        │        │          │
│    │        │          │之無大門│入3個飼料 │2面及白鐵管 │        │        │          │
│    │        │          │倉庫    │袋而罝於實│3支         │        │        │          │
│    │        │          │        │力支配之下│            │        │        │          │
│    │        │          │        │，嗣被害人│            │        │        │          │
│    │        │          │        │發覺，始棄│            │        │        │          │
│    │        │          │        │置逃離。  │            │        │        │          │
├──┼────┼─────┼────┼─────┼──────┼────┼────┼─────┤
│ 4  │癸○○  │98年5月1日│臺南縣學│與真實姓名│拖板車1部   │刑法第  │有      │乙○○共同│
│    │        │23時許    │甲鎮中洲│年籍不詳綽│（贓物已發還│320條第 │        │竊盜，累犯│
│    │        │          │里 7鄰中│號「阿文」│）          │1項     │        │，處有期徒│
│    │        │          │洲71號前│之人以徒手│            │        │        │刑柒月。  │
│    │        │          │        │之方式共同│            │        │        │          │
│    │        │          │        │竊取      │            │        │        │          │
├──┼────┼─────┼────┼─────┼──────┼────┼────┼─────┤
│ 5  │丙○○  │98年5月2日│臺南縣學│與真實姓名│不鏽鋼鐵門2 │刑法第  │有      │乙○○共同│
│    │        │3時23 分許│甲鎮新生│年籍不詳綽│塊、鋁門窗1 │320條第 │        │竊盜，累犯│
│    │        │          │路50號牆│號「阿文」│塊及鋁門窗架│1項     │        │，處有期徒│
│    │        │          │邊      │之人以徒手│1塊（價值180│        │        │刑柒月。  │
│    │        │          │        │之方式共同│00元，贓物已│        │        │          │
│    │        │          │        │竊取      │變賣無從發還│        │        │          │
│    │        │          │        │          │）          │        │        │          │
├──┼────┼─────┼────┼─────┼──────┼────┼────┼─────┤
│ 6  │丁○○  │98年4至5月│臺南縣學│單獨以徒手│手拉車1部   │刑法第  │有      │乙○○竊盜│
│    │        │下旬某日15│甲鎮秀昌│之方式竊取│（價值6000元│320條第 │        │，累犯，處│
│    │        │時許      │里一秀 2│          │，贓物已丟棄│1項     │        │有期徒刑柒│
│    │        │          │號牆邊  │          │無從發還）  │        │        │月。      │
│    │        │          │        │          │            │        │        │          │
├──┼────┼─────┼────┼─────┼──────┼────┼────┼─────┤
│ 7  │己○○  │98年4至5月│臺南縣學│單獨以徒手│鋁門網片2片 │刑法第  │有      │乙○○竊盜│
│    │        │下旬某日8 │甲鎮秀昌│之方式竊取│（價值2500元│320條第 │        │，累犯，處│
│    │        │時許      │里98號牆│          │，贓物已變賣│1項     │        │有期徒刑柒│
│    │        │          │邊      │          │無從發還）  │        │        │月。      │
├──┼────┼─────┼────┼─────┼──────┼────┼────┼─────┤
│ 8  │壬○○  │98年5月初 │臺南縣學│單獨以徒手│鋁製樓梯1台 │刑法第  │有      │乙○○竊盜│
│    │        │某日24 時 │甲鎮秀昌│之方式竊取│（價值1500元│320條第 │        │，累犯，處│
│    │        │許        │里一秀89│          │，贓物已變賣│1項     │        │有期徒刑柒│
│    │        │          │號牆邊  │          │無從發還）  │        │        │月。      │
├──┼────┼─────┼────┼─────┼──────┼────┼────┼─────┤
│ 9  │丑○○  │98年4至5月│臺南縣學│單獨以徒手│鐵製水溝蓋4 │刑法第  │有      │乙○○竊盜│
│    │        │下旬某日18│甲鎮光華│之方式竊取│塊（價值2000│320條第 │        │，累犯，處│
│    │        │時許      │里過港子│          │元，贓物已變│1項     │        │有期徒刑柒│
│    │        │          │65-2號旁│          │賣無從發還）│        │        │月。      │
├──┼────┼─────┼────┼─────┼──────┼────┼────┼─────┤
│ 10 │卯○○  │98年5月初 │臺南縣北│單獨以攜帶│水車電纜線4 │刑法第  │有      │乙○○攜帶│
│    │        │某日20 時 │門鄉三寮│其所有客觀│捲（價值2000│321條第 │        │兇器竊盜，│
│    │        │許        │灣段 1號│上足供兇器│0元，贓物已 │1項第3款│        │累犯，處有│
│    │        │          │漁塭    │使用危害人│變賣無從發還│        │        │期徒刑拾月│
│    │        │          │        │生命、身體│）          │        │        │。        │
│    │        │          │        │安全之鉗子│            │        │        │          │
│    │        │          │        │剪斷電纜線│            │        │        │          │
│    │        │          │        │之方式竊取│            │        │        │          │
├──┼────┼─────┼────┼─────┼──────┼────┼────┼─────┤
│ 11 │辰○○  │98年5月中 │臺南縣學│單獨以在水│因無貴重物品│刑法第  │有      │乙○○毀越│
│    │        │旬某日8時 │甲鎮秀昌│溝旁拾起之│致無法得手而│321條第 │        │其他安全設│
│    │        │許        │里下溪洲│石塊破壞氣│未遂        │2項、第 │        │備竊盜未遂│
│    │        │          │16之20號│窗玻璃之方│            │1項第2款│        │，累犯，處│
│    │        │          │「台農公│式侵入平日│            │        │        │有期徒刑柒│
│    │        │          │司」    │無人居住之│            │        │        │月。      │
│    │        │          │        │辦公室內行│            │        │        │          │
│    │        │          │        │竊        │            │        │        │          │
├──┼────┼─────┼────┼─────┼──────┼────┼────┼─────┤
│ 12 │戊○○  │98年5月中 │臺南縣學│單獨以徒手│手拉車1部   │刑法第  │有      │乙○○竊盜│
│    │        │旬某日22時│甲鎮秀昌│之方式竊取│（價值1000元│320條第 │        │，累犯，處│
│    │        │許        │里中山路│          │，贓物已丟棄│1項     │        │有期徒刑柒│
│    │        │          │16之16號│          │無從發還）  │        │        │月。      │
│    │        │          │後方農舍│          │            │        │        │          │
│    │        │          │前      │          │            │        │        │          │
├──┼────┼─────┼────┼─────┼──────┼────┼────┼─────┤
│ 13 │辛○○  │98年5月中 │臺南縣學│單獨以徒手│電纜線2捲（ │刑法第  │有      │乙○○踰越│
│    │        │旬某日24時│甲鎮秀昌│翻越圍牆之│價值10000元 │321條第 │        │牆垣竊盜，│
│    │        │許        │里二港高│方式入內竊│，贓物已變賣│1項第2款│        │累犯，處有│
│    │        │          │幹22右15│取        │無從發還）  │        │        │期徒刑拾月│
│    │        │          │前魚塭寮│          │            │        │        │。        │
│    │        │          │內      │          │            │        │        │          │
├──┼────┼─────┼────┼─────┼──────┼────┼────┼─────┤
│ 14 │寅  ○  │98年6月17 │臺南縣學│單獨以徒手│抽水馬達1台 │刑法第  │有      │乙○○踰越│
│    │        │日19時許  │甲鎮豐和│翻越圍牆之│、電纜線2捲 │321條第 │        │牆垣竊盜，│
│    │        │          │里永安高│方式入內竊│及鋼筋3把（ │1項第2款│        │累犯，處有│
│    │        │          │幹55左6 │取        │價值10000元 │        │        │期徒刑拾月│
│    │        │          │右2 前豬│          │，贓物已變賣│        │        │。        │
│    │        │          │舍內    │          │無從發還）  │        │        │          │
├──┼────┼─────┼────┼─────┼──────┼────┼────┼─────┤
│ 15 │嘉東工業│98年5月2日│臺南縣將│單獨以穿越│工字鐵6支（ │刑法第  │有      │乙○○踰越│
│    │有限公司│20時至21時│軍鄉長榮│鐵門欄杆門│價值6000元，│321條第 │        │門扇竊盜，│
│    │子○○  │許        │村66之10│縫之方式入│其中4支已變 │1項第2款│        │累犯，處有│
│    │        │          │號斜對面│內徒手竊取│賣無法發還，│（變更起│        │期徒刑拾月│
│    │        │          │工廠    │          │2支查獲後已 │訴法條）│        │。        │
│    │        │          │        │          │發還被害人）│        │        │          │
└──┴────┴─────┴────┴─────┴──────┴────┴────┴─────┘

司法院資訊處製作；財團法人民間司法改革基金會備份。
